【裁判字號】    88,易,864
【裁判日期】    890113
【裁判案由】    詐欺
【裁判全文】
臺灣板橋地方法院刑事判決                          八十八年度易字第八六四號
    公  訴  人  臺灣板橋地方法院檢察署檢察官
    被      告  乙○○
右列被告因詐欺案件，經檢察官提起公訴（八十七年度偵字第一六○四○號），本院
判決如左：
    主  文
乙○○意圖為自己不法之所有，以詐術使人將本人之物交付，處有期徒刑肆月。
    事  實
一、乙○○明知無資力支付車租，竟意圖為自己不法之所有，於民國八十七年七月十
    七日，至台北縣中和市○○路四七六號詠祥小客車租賃有限公司（以下簡稱詠祥
    公司），佯向該公司人員以每日租金新台幣（下同）二千八百元，租用車號ＦＦ
    －四三五０號自用小客車，並假意約定當日晚間支付一萬元租金，致該公司人員
    陷於錯誤，而與之訂約，並交付該車予其使用。乙○○取車後即不付租金，據為
    己用。迄八十七年八月四日乙○○駕駛該車結夥搶劫（業經陸軍第六軍團司令部
    軍事法庭八十七年審字第二五六號判決判處有期徒刑十三年確定，送監執行），
    為警查獲後，該車始由警方通知詠祥公司領回。
二、案經詠祥公司訴由臺灣板橋地方法院檢察署檢察官偵查起訴。
    理  由
一、訊據被告乙○○固不否認有於右揭時地向告訴人詠祥公司租借上開小客車使用之
    事實，惟矢口否認有詐欺犯行，辯稱：伊有打算籌錢付租金車款，並無詐欺之犯
    意云云。惟查：被告於偵查中坦認向告訴人公司租車時，並無錢可付租金（參見
    偵查卷二十四頁反面），且被告於租期屆滿後，不僅未還車，復駕駛該車供作結
    夥搶劫犯罪之交通工具等情，業據告訴代理人甲○○指述甚明，並經被告供明在
    卷。按被告如無詐欺之犯意，豈有於租車期滿後，仍不加聞問處理，持續使用，
    並進而作為犯罪交通工具，是其上開所辯顯係臨訟卸責之詞，不足採信。綜合上
    述情狀，被告於租借汽車伊始，即應有不法所有之詐騙犯意無訛。此外，復有被
    告簽署之小客車借用約定書影本一紙在卷可資佐證，因此本件事證明確，被告犯
    行洵堪認定。
二、核被告意圖為自己不法之所有，以詐術使告訴人公司人員將上開小客車出租交付
    ，所為係犯刑法第三百三十九條第一項之詐欺取財罪。爰審酌被告犯罪之動機、
    目的、手段、所造成危害、尚未與告訴人達成民事上和解及其犯罪後態度等一切
    情狀，量處如主文所示之刑，以資懲儆。
據上論斷，應依刑事訴訟法第二百九十九條第一項前段，刑法第三百三十九條第一項
，罰金罰鍰提高標準條例第一條前段，判決如主文。
本案經檢察官彭聖斐到庭執行職務
中      華      民      國    八十九    年      一      月     十三     日
                                    臺灣板橋地方法院刑事第六庭
                                        法  官  彭  全  曄
右正本證明與原本無異
如不服本判決應於送達後十日內向本院提出上訴狀
                                        書記官  梁  宜  庭
中      華      民      國      八十九      年      一    月    十七    日
附錄本案論罪科刑法條全文：
刑法第三百三十九條第一項：意圖為自己或第三人不法之所有，以詐術使人將本人或
                          第三人之物交付者，處五年以下有期徒刑、拘役或科或
                          併科一千元以下罰金。


司法院資訊處製作；財團法人民間司法改革基金會備份。
